【裁判字號】    89,台聲,491
【裁判日期】    890921
【裁判案由】    損害賠償
【裁判全文】
最高法院民事裁定                                八十九年度台聲字第四九一號
    聲  請  人  甲○○
                        指定送.
右聲請人因與相對人乙○○間請求損害賠償事件，對於中華民國八十九年五月十九日
本院裁定（八十九年度台聲字第三○○號），聲請再審，本院裁定如左：
    主  文
聲請駁回。
聲請訴訟費用由聲請人負擔。
    理  由
本件聲請人對於本院八十九年度台聲字第三○○號確定裁定（下稱原確定裁定），主
張有民事訴訟法第五百零七條準用第四百九十六條第一項第一款適用法規顯有錯誤之
情形，對之聲請再審，無非以：法律上「住居」一語包含住所、居所，而事務所、營
業所不屬之，唯有在當事人係法人之情形下，方能將「住居」之法文擴張解釋成包含
事務所、營業所在內，如此方符合民事訴訟法第一百六十二條立法之本旨。詎原確定
裁定維持本院八十九年度台抗字第二四號裁定之見解，將住、居所與事務所、營業所
等同視之，其適用法規顯有錯誤云云，為其論據。
按當事人有訴訟代理人住居法院所在地，得為期間內應為之訴訟行為者，計算法定期
間，不得扣除在途期間，民事訴訟法第一百六十二條第一項但書定有明文。因此住居
法院所在地之訴訟代理人，受有得上訴之特別委任者，雖當事人不在法院所在地住居
，計算上訴期間，亦不得扣除在途期間，本院著有二十八年度上字第一五二九號判例
，可資參照。經查，前訴訟程序台灣高等法院八十八年度上字第一五一三號裁定以：
前訴訟程序第一審判決係於民國八十八年九月十六日寄達台北市○○路○段一八一巷
一號五樓，由聲請人之訴訟代理人顏朝彬律師收受送達，且其訴訟代理人受有民事訴
訟法第七十條第一項但書規定之得為上訴之特別代理權，有送達證書及委任狀在卷可
稽，乃聲請人遲至同年十月七日始行提起上訴，已逾二十日之不變期間，其上訴即非
合法，因而裁定駁回其第二審之上訴，聲請人不服，提起抗告，本院八十九年度台抗
字第二四號裁定，認民事訴訟法第一百六十二條第一項所謂之住居，非專指當事人或
其訴訟代理人之住所或居所而言，即其事務所或營業所亦屬之，因而裁定駁回聲請人
之抗告，聲請人仍不服，乃對本院八十九年度台抗字第二四號確定裁定聲請再審，原
確定裁定持同一見解，因而裁定駁回聲請人之聲請，經核尚無適用法規顯有錯誤之情
形。從而本件聲請，非有理由。
據上論結，本件聲請為無理由，並依民事訴訟法第九十五條、第七十八條，裁定如主
文。
中      華      民      國    八十九    年      九      月    二十一    日
                              最高法院民事第八庭
                                  審判長法官  徐  璧  湖
                                        法官  李  慧  兒
                                        法官  顏  南  全
                                        法官  李  彥  文
                                        法官  高  孟  焄
      右正本證明與原本無異
                                              書  記  官
中      華      民      國    八十九    年      十      月      六      日


司法院資訊處製作；財團法人民間司法改革基金會備份。
